臺灣高等法院刑事裁定
109年度軍毒抗字第1號
抗  告  人
即  被  告  張秝通    


上列抗告人即被告因違反毒品危害防制條例案件，不服臺灣桃園
地方法院108年度軍毒聲字第2號，中華民國109年1月21日裁定（
聲請案號：臺灣桃園地方檢察署108年度軍毒偵字第35號），提
起抗告，本院裁定如下：
    主  文
抗告駁回。
    理  由
一、原裁定意旨略以：抗告人即被告（下稱被告）甲○○基於施用
    第二級毒品甲基安非他命之犯意，於民國108年4月23日上午
    8時許採尿起回溯120小時內某時，在臺灣某不詳處所，以不
    詳方式，施用第二級毒品甲基安非他命1次；又其前未曾因
    施用毒品案件經送觀察、勒戒，有本院被告前案紀錄表1紙
    在卷可按，爰依陸海空軍刑法第77條，毒品危害防制條例第
    20條第1項及觀察勒戒處分執行條例第3條第1項之規定，裁
    定被告應送勒戒處所觀察、勒戒。
二、抗告意旨略以：請求檢驗毛髮，證明被告並無施用第二級毒
    品甲基安非他命之犯行等語。
三、按現役軍人違反毒品危害防制條例之規定者，依其規定處理
    之；又犯毒品危害防制條例第10條之罪者，檢察官應聲請法
    院裁定，或少年法院（地方法院少年法庭）應先裁定，令被
    告或少年入勒戒處所觀察、勒戒，其期間不得逾2月，陸海
    空軍刑法第77條、毒品危害防制條例第20條第1項分別定有
    明文。
四、被告於警詢及偵查中雖矢口否認有何施用第二級毒品甲基安
    非他命之犯行，辯稱：我於108年3月29日至天主教聖馬爾定
    醫院看診，並服用藥物，其尿液才會有安非他命陽性反應，
    其並未施用毒品云云。惟查：
（一）被告於108年4月23日上午8時許，在桃園市○○區○○路00號
      陸軍第六軍團五三工兵群，經其同意所採集之尿液，經送
      請三軍總醫院以酵素免疫分析法（EIA）初驗及以氣相層
      析質譜儀法（GC/MS）複驗檢驗結果，確呈甲基安非他命
      陽性反應等情，有濫用藥物尿液檢驗檢體監管紀錄表、三
      軍總醫院臨床病理科臨床毒藥物檢驗室濫用藥物尿液確認
      檢驗報告各1紙（見軍毒偵卷第7頁、第8頁）在卷可查。
（二）按毒品施用後於尿液、血液中可檢出之最大時限，與施用
      劑量、施用頻率、施用方式、施用者飲水量之多寡、個人
      體質、代謝情況、檢體收集時間點及所用檢測方法之靈敏
      度等因素有關，因個案而異。依據Clarke's Isolation I
      dentification of Drugs第二版記載，血液中藥物之半衰
      期（濃度減半所需時間）為安非他命12小時（當尿液偏酸
      性時，為4至8小時）、甲基安非他命9小時；一般於尿液
      中可檢出之最大時限，安非他命為1至4天、甲基安非他命
      為1至5天，此復迭經行政院衛生福利部食品藥物管理署（
      更名前為行政院衛生署管制藥品管理局，下同）以91年10
      月3日管檢字第110436號、92年3月10日管檢字第00000000
      00號、92年7月23日管檢字第0920005609號、93年7月22日
      管檢字第0930006615號函釋在案；另以氣相層析質譜分析
      之儀器為交叉確認者，檢驗結果不致產生偽陽性反應，是
      此檢驗方法業經行政院衛生福利部認可，此有行政院衛生
      福利部食品藥物管理署92年6月20日管檢字第0920004713
      號函釋可考。是以氣相層析質譜分析之儀器為交叉確認者
      ，具有公信力，核足為對被告不利之認定。
（三）被告之尿液送驗結果確有甲基安非他命陽性反應，驗出之
      安非他命濃度達1,115ng/ml、甲基安非他命濃度稀釋後達
      6,900ng/ml，大於檢測上限3,000ng/ml，且均遠高於閾值
      500ng/ml，依上段說明，堪認本件被告於採尿起回溯120
      小時內某時，確有施用第二級毒品甲基安非他命之事實。
      被告雖以前詞置辯，然被告所服用之藥物均不致產生甲基
      安非他命陽性反應之結果，有法務部法醫研究所108年7月
      18日法醫毒字第10800034070號函1紙（見軍毒偵卷第38頁
      ）附卷可佐，足見被告所辯，當屬推諉卸責之詞，殊難採
      信。又抗告意旨雖聲請檢驗被告之毛髮，以證明被告並無
      上開施用毒品之犯行云云，惟被告施用甲基安非他命之事
      實既已臻明確，是並無再次鑑定毛髮之必要性，附此敘明
      。進而，原審依毒品危害防制條例第20條第1項規定，經
      檢察官之聲請，裁定被告應送勒戒處所觀察、勒戒，悉依
      法定程序處理，自無任何違法可言。
五、綜上所述，原審認被告犯本件施用第二級毒品之罪，依檢察
    官之聲請，依法裁定被告應送勒戒處所觀察、勒戒，經核並
    無不合。抗告意旨徒憑己意反覆爭執，為無理由，應予駁回
    。
據上論斷，應依刑事訴訟法第412條，裁定如主文。 
中    華    民    國    109   年    2     月    27    日
                    刑事第九庭  審判長法  官  潘翠雪
                                      法  官  林庚棟
                                      法  官  葉力旗
以上正本證明與原本無異。
不得再抗告。
                                      書記官  王心琳
中    華    民    國    109   年    2     月    27    日